臺灣嘉義地方法院刑事判決　　　　　　　　　　　　　九十二年度訴字第五五二號
　　公　訴　人　臺灣嘉義地方法院檢察署檢察官
　　被　　　告　甲○○
右列被告因違反毒品危害防制條例案件，經檢察官提起公訴（九十二年度毒偵字第九
一０號）及臺灣臺南地方法院檢察署併案審理（九十二年度毒偵字第九一七號），本
院判決如左：
    主  文
甲○○連續施用第一級毒品，累犯，處有期徒刑拾月，又施用第二級毒品，累犯，處
有期徒刑肆月，應執行有期徒刑壹年。
    事  實
一、甲○○曾於民國八十五年間分別因違反麻醉藥品管理條例案件，經本院分別判處
    有期徒刑六月、五年四月，經本院於八十六年七月十八日以八十六年度聲字第一
    ０四三號裁定應執行有期徒刑五年六月，於八十七年十二月十六日假釋付保護管
    束，於九十年十一月二十二日保護管束期滿執行完畢；又於九十一年間因施用毒
    品案件，經本院於九十一年十月二十八日以九十一年度毒聲字第八０九號裁定送
    觀察、勒戒後，認無繼續施用毒品之傾向，經臺灣嘉義地方法院檢察署於同年十
    二月二十日以九十一年毒偵字第九０七號不起訴處分確定。猶不知悔改，於前開
    不起訴處分五年內，基於施用第一級毒品海洛英之概括犯意，自九十二年五月間
    某日起至同年九月六日晚間六、七時止，在嘉義市○○路○段六０六號「雅典汽
    車旅館」及嘉義縣中埔鄉隆興村一六鄰湖仔厝二六號住處施用第一級毒品海洛英
    多次；又基於施用第二級毒品安非他命之犯意，於九十二年九月七日九時四十分
    採尿前回溯九十六小時內之某時，在不詳處所施用第二級毒品安非他命一次；嗣
    分別為警於九十二年五月十日十時四十五分許在國道一號高速公路南向三百四十
    二公里，其友人蔡宜廷（檢察署另行偵辦）所駕駛之車號Ｃ三－五九七六號自用
    小客車及於九十二年九月七日九時四十分許，在嘉義市○○路○段六０六號「雅
    典汽車旅館三０九室」，查獲甲○○，經採尿檢驗後始查知上情。並經臺灣臺南
    地方法院於九十二年十月十三日以九十二年度毒聲字第一四四一號裁定送觀察、
    勒戒後，認有繼續施用毒品之傾向，經本院於同年十二月十二日以九十二年度毒
    聲字第九六０號裁定強制戒治。
二、案經嘉義市警察局第一分局報請臺灣嘉義地方法院檢察署偵查起訴及臺灣臺南地
    方法院檢察署移送併案。
    理  由
一、訊據被告甲○○對於施用第一級毒品海洛因犯行坦承不諱。被告為警於九十二年
    五月十日查獲時所採之尿液，以免疫分析法、薄層層析法法檢驗後呈嗎啡之陽性
    反應；於同年九月七日為警查獲時所採之尿液，以酵素免疫分析法、快速薄層層
    析法法檢驗後呈嗎啡之陽性反應，此有卷附臺南縣政府衛生局尿液檢驗成績書一
    紙、嘉義市衛生局檢驗涉嫌毒品及管制藥品之尿液檢體案件報告一紙在卷可稽，
    故被告之自白與事實相符，足以採信，其施用第一級毒品犯行堪予認定。
二、被告甲○○矢口否認有何施用第二級毒品安非他命之犯行，辯稱其自未曾施用第
    二級毒品安非他命云云。惟查：被告於九十二年九月七日為警採尿送請檢驗，經
    嘉義市衛生局以酵素免疫分析法、快速薄層層析法檢驗確呈安非他命陽性反應，
    有嘉義市衛生局九十二年九月十七日檢驗涉嫌毒品及管制藥品之尿液檢體案件報
    告一份在卷可稽，足認被告確實有施用第二級毒品安非他命之行為。又甲基安非
    他命經口服投與後約百分之七十於二十四小時內自尿中排出，約百分之九十於九
    十六小時內自尿中排出，由於目前國內尿液中甲基安非他命之檢驗僅為鑑定其是
    否呈陽性反應，尚未定其含量，且甲基安非他命成分之檢出與其投與方式、投與
    量、個人體質、採尿時間與檢測之精密度等諸多因素有關，因此僅憑尿液中呈安
    非他命陽性反應，並無法確實推算吸食時間距採集時間之長短，惟依上述資料推
    斷，最長可能不會超過四日，有行政院衛生署藥物食品檢驗局八十一年二月八日
    （八一）藥檢壹字第○○一一五六號函可資佐證。是被告於九十二年九月七日九
    時四十分許經警採尿送請檢驗往前回溯九十六小時內之某時（扣除查獲迄採尿期
    間），確有施用安非他命之犯行，此點亦堪認定。
三、另被告前於九十一年間因施用毒品案件，經本院於九十一年十月二十八日以九十
    一年度毒聲字第八０九號裁定送觀察、勒戒後，認無繼續施用毒品之傾向，經臺
    灣嘉義地方法院檢察署於同年十二月二十日以九十一年毒偵字第九０七號不起訴
    處分確定，有臺灣高等法院被告全國前案紀錄表及前開不起訴處分書與裁定各一
    份在卷足憑。是本件被告屬於在前揭不起訴處分確定後五年內所犯，本案事證已
    明，被告犯行洵堪認定，應予依法論罪科刑。
四、毒品危害防制條例雖於九十二年七月九日修正公布全文三十六條，並於九十三年
    一月九日起施行，但原條例第十條第一項、第二項之條號、項次、文字、刑度均
    無改變，且修正前之規定（包含觀察、勒戒、強制戒治等保安處分程序及本件三
    犯該條例第十條之罪），並未較修正後之規定有利於被告，爰依修正後之違反毒
    品危害防制條例第三十五條第一項第三款、刑法第二條第一項前段之規定，適用
    修正後之規定。被告甲○○施用第一級毒品海洛因多次以及施用第二級毒品安非
    他命一次，核其所為，分別係違反修正後毒品危害防制條例第十條第一項、同條
    例第十條第二項之罪。其先後多次施用第一級毒品，時間緊接，所犯之罪名及犯
    罪構成要件均相同，顯係基於概括犯意反覆為之，為連續犯，依刑法第五十六條
    之規定，以一罪論並加重其刑。又被告非法施用第一級毒品與第二級毒品二罪間
    ，犯意各別，行為互殊，應予分論併罰。又如前述，被告曾於八十五年間分別因
    違反麻醉藥品管理條例案件，經本院分別判處有期徒刑六月、五年四月，經本院
    於八十六年七月十八日以八十六年度聲字第一０四三號裁定應執行有期徒刑五年
    六月，於八十七年十二月十六日假釋付保護管束，於九十年十一月二十二日保護
管束期滿執行完畢，其於有期徒刑執行完畢後五年以內再犯上開有期徒刑以上之
    二罪，均為累犯，皆依刑法第四十七條加重其刑。另公訴意旨認被告有連續多次
    之施用行為，亦無證據可資佐證，惟公訴意旨認此部分與被告前揭有罪部分之事
    實，有連續犯之裁判上一罪之關係，爰不另為無罪之諭知，附此敘明。爰審酌海
    洛因、安非他命均屬毒品，皆危害施用者之神經中樞，使施用者產生幻聽及幻想
    之症狀，對施用者之健康產生不良之影響，同時因幻聽及幻想結果亦可能使施用
    者對周遭之人施暴，對公共秩序產生危害，且被告前即因施用麻藥案件送觀察、
    勒戒，猶不自制，再度施用毒品，難認已有悔意等一切情狀，分別量處如主文所
    示之刑，併定其應執行刑。
據上論斷，應依刑事訴訟法第二百九十九條第一項前段，修正後毒品危害防制條例第
三十五條第一項第三款、第十條第一項、第十條第二項，刑法第二條第一項前段、第
十一條前段、第五十六條、第四十七條、第五十一條第五款，判決如主文。
本案經檢察官陳昭廷到庭執行職務。
中      華      民      國    九十三    年      三      月     九     日
                                      臺灣嘉義地方法院刑事第三庭
                                          審判長法官  沈  福  財
                                                法官  陳  端  宜
                                                法官  朱  美  璘
右正本證明與原本無異。
如不服本判決，應於判決送達後十日內向本院提出上訴狀（應抄附繕本）。
中      華      民      國    九十三    年      三      月     九     日
                                              書記官  尹  玉  琪
附錄論罪科刑法條：
九十三年一月九日起施行之毒品危害防制條例第十條：
施用第一級毒品者，處六月以上五年以下有期徒刑。
施用第二級毒品者，處三年以下有期徒刑。
